【裁判字號】    90,豐簡上,19
【裁判日期】    900529
【裁判案由】    竊盜
【裁判全文】
臺灣臺中地方法院刑事判決                          九十年度豐簡上字第一九號
    上  訴  人
    即  被  告  甲○○
    選任辯護人  陳益軒
                劉思顯律師
右列上訴人即被告因竊盜案件，不服本院豐原簡易庭八十九年度豐簡字第五七六號中
華民國八十九年十二月十二日第一審判決（聲請簡易處刑案號：臺灣臺中地方法院檢
察署八十九年度偵字第一八四一七號），提起上訴，本院管轄第二審之合議庭判決如
左：
    主  文
原判決撤銷。
甲○○竊盜未遂，處罰金仟元，如易服勞役，以佰元折算壹日。
    事  實
一、甲○○因不甘自己之安全帽多次遭竊，乃意圖為自己不法之所有，於民國八十九
    年十一月八日零時三十九分許，在台中縣豐原市○○路二十九巷內，以徒手方式
    竊取沈育峻所有、置於其所有停放該處之車牌號碼ＴＧＶ－二四一號機車上之安
    全帽一頂（價值約新台幣三百元），惟因該安全帽緊扣於上揭機車上，雖經用力
    拉扯，仍無法扯下而未遂。嗣因甲○○上開行竊過程全部為臺中縣警察局豐原分
    局頂街派出所架設於該地點之監視器拍攝、錄影，經警員監看即時發覺而當場查
    獲。
二、案經臺中縣警察局豐原分局報請臺灣臺中地方法院檢察署檢察官偵查後聲請以簡
    易判決處刑。
    理  由
一、訊據上訴人即被告甲○○於本院審理中矢口否認有竊盜之犯行，並辯稱：因伊在
    一個月內失竊三頂安全帽，而該頂安全帽與伊之安全帽很相似，伊之安全帽有寫
    名字，故過去察看，只是要確定該頂安全帽是否伊所失竊者，並無行竊之意云云
    。惟查：被告之右揭犯行，業據被告於警訊、偵查中均一致供稱係因其所有之安
    全帽失竊，覺得不甘心，故而行竊，於偵查中並表示認罪，而經本院調閱本案案
    發經過之監視錄影帶，被告於案發當日（即八十九年十一月八日）凌晨零時三十
    七分五十四秒許，騎乘機車抵達被害人沈育峻所有ＴＧＶ－二四一號機車停放地
    點之台中縣豐原市○○路二十九巷內，抵達時即將其所騎乘之機車停放於巷道中
    間，並未停入機車停放處，人則走到牆邊站立，嗣原在該處談話之二名不詳男子
    於同日零時三十九分零二秒許共乘一部機車離去後，被告隨即走出，橫越巷道，
    走至機車停放處（即被告原站立地點之巷道對面），並即於零時三十九分零八秒
    彎身在被害人之機車踏板上察看，零時三十九分二十九秒，被告左腳踏上機車踏
    板，零時三十九分三十一秒，被告用力拉扯該機車踏板上之物品，然無法扯下，
    零時三十九分三十四秒，被告始將腳放回地上等情，業經本院於調查中會同被告
    之辯護人勘驗甚詳，並製有勘驗筆錄在卷可稽，而被告確有以腳踩住機車，用力
    拉扯扣在機車上之安全帽，但未將安全帽拿下之事實，復據證人即查獲警員乙○
    ○結證甚明，核與前揭監視錄影帶所錄得之內容相符，依被告所供，其所有失竊
    之安全帽上有寫名字，辨識顯甚容易，則被告如係欲確定扣掛於機車上之安全帽
    是否其所有，稍加察看即能確認，實無用力拉扯之必要，且被告如係欲尋找其所
    失竊之安全帽，理應逐輛機車尋找，然由監視錄影帶之畫面所示，被告於原在巷
    道內之二名男子共乘機車離去後，即直接走向被害人之機車並拉扯其上安全帽，
    並無尋找、確認之舉動，被告前開所辯，顯係事後飾卸之詞，不足採信。本件事
    證明確，被告右揭犯行堪以認定。
二、核被告甲○○所為，係犯刑法第三百二十條第三項、第一項之竊盜未遂罪。被告
    雖已著手竊盜之行為，用力拉扯被害人扣掛於機車上之安全帽，惟因安全帽緊扣
    於機車上，而未能取下，致未能將被害人之安全帽移置於被告之實力支配之下，
    是其竊盜之行為尚屬未遂，應論以未遂犯，聲請簡易判決處刑書及原審均認被告
    竊盜之犯行已既遂，容有誤會。被告竊盜之犯行既屬未遂，故依刑法第二十六條
    前段之規定，減輕其刑。原審未及審酌被告所行竊之客體並未移入其實力支配範
    圍內一節，遽論以竊盜既遂罪，尚有未洽，被告上訴意旨否認行竊雖無理由，惟
    原判決既有上開可議之處，自應由本院撤銷改判。爰審酌被告犯罪之動機係出於
    其安全帽多次遭竊，不甘損失，其目的在於取得一頂安全帽之所有、手段未具何
    等危險性、犯罪所生之危害尚屬輕微，又被告有正當職業，並無前科紀錄（參卷
    附臺灣高等法院被告全國前案紀錄表），其品性及智識程度皆屬良好、及其犯罪
    後之態度等一切情狀，量處如主文所示之刑，並諭知易服勞役之折算標準。
據上論斷，應依刑事訴訟法第四百五十五條之一第一項、第三項、第三百六十九條第
一項前段、第三百六十四條、第二百九十九條第一項前段、刑法第三百二十條第三項
、第一項、第二十六條前段、第四十二條第二項、罰金罰鍰提高標準條例第一條前段
、第二條，判決如主文。
本案經檢察官黃惠玲到庭執行職務。
中    華    民    國      九十      年      五      月      二十九      日
                                    臺灣臺中地方法院刑事第二庭
                                      審判長法  官  黃  文  進
                                            法  官  羅  永  安
                                            法  官  呂  麗  玉
右正本證明與原本無異。
不得上訴。
                                            書記官
中    華    民    國      九十      年      五      月      二十九      日
附錄論罪科刑法條：
刑法第三百二十條第一項：意圖為自己或第三人不法之所有，而竊取他人之動產者，
                        為竊盜罪，處五年以下有期徒刑、拘役或五百元以下罰金
                        。
                第三項：前二項之未遂犯罰之。


司法院資訊處製作；財團法人民間司法改革基金會備份。
